臺灣基隆地方法院刑事判決　　　　　　　100年度易字第233號
公　訴　人　臺灣基隆地方法院檢察署檢察官
被　　　告　王啟芝
上列被告因竊盜案件，經檢察官提起公訴（100 年度偵緝字第
162 號），被告並於準備程序進行中為有罪之陳述，本院乃裁定
以簡式審判程序進行審理，並判決如下：
    主  文
王啟芝攜帶兇器、踰越安全設備竊盜，處有期徒刑壹年。
    事  實
一、王啟芝意圖為自己不法之所有，於民國97年6 月11日白天某
    時，攜帶客觀上足對人之生命、身體、安全構成威脅而可為
    兇器使用之螺絲起子、老虎鉗各1 支，至臺北巿士林區○○
    路26巷20弄5 號李東翰住處，見該戶無人在家且窗戶未上鎖
    ，即踰越前開屬於安全設備之窗戶，侵入屋內（侵入住宅部
    分未據告訴），竊取李東翰所有之勞力士牌手錶1 只（錶號
    U488654 號、價值美金6 千元）、美金4 千餘元、港幣1 萬
    餘元、人民幣2 萬餘元、韓幣20萬餘元及珠寶1 批（價值約
    新臺幣《下同》20萬元，得手後逃離該處。王啟芝將竊得之
    外幣兌換為新臺幣，再於同年10月8 日，將上開勞力士牌手
    錶持往基隆巿愛三路98巷15號「源大當舖」，向不知情之黃
    素琴典當得5 萬5 千元，與竊得之現金均花用完畢。嗣上開
    勞力士手錶未經王啟芝贖回，經「源大當舖」經理史孝榮於
    98年3 月中旬出售予不知情之陳連盛，陳連盛再販售予在臺
    北巿昆明街121 號經營「西門當舖」之王志成，王志成復於
    99年4 月17日販售予不知情之中國籍男子胡達忠，嗣胡達忠
    持上開手錶於翌（18）日，至桃園國際機場搭機時，為警發
    覺為失竊之贓物，循線查獲上情。
二、案經內政部警政署航空警察局移送臺灣基隆桃園地方法院檢
    察署呈請臺灣高等法院檢察署令轉臺灣基隆地方法院檢察署
    檢察官偵查起訴。
    理  由
一、被告王啟芝所犯為死刑、無期徒刑、最輕本刑3 年以上有期
    徒刑以外之罪，亦非屬高等法院管轄之第一審案件，其於準
    備程序進行中，先就被訴事實為有罪之陳述，經告知簡式審
    判程序之旨，並聽取檢察官、被告之意見後，本院依刑事訴
    訟法第273 條之1 第1 項裁定進行簡式審判程序，是本案之
    證據調查，依同法第273 條之2 規定，不受同法第159 條第
    1 項、第161 條之2 、第161 條之3 、第163 條之1 ，及第
    164 條至第170 條所規定證據能力認定及調查方式之限制，
    先予敘明。
二、上揭犯罪事實，迭據被告於警詢、偵訊、本院準備程序及審
    理程序中自白承認，且經被害人李東翰、證人史孝榮、胡達
    忠於警詢、證人黃素琴、陳連盛、王志成於警偵訊中證述綦
    詳，並有上開勞力士手錶之英文保證書影本1 紙、贓證物發
    還認領保管單1 紙、基隆巿源大當舖收當物品登記簿影本、
    典當之存根聯影本各1 份、西門當舖之購買物品、流當品證
    明單影本1 紙及勞士力手錶照片4 幀附卷可參，足徵被告上
    開具任意性之自白確屬實情，均堪採信。綜上所述，本案事
    證明確，被告犯行足堪認定。
三、按刑法之攜帶兇器竊盜罪，係以行為人攜帶兇器為其加重條
    件，此所謂兇器，其種類並無限制，凡客觀上足對人之生命
    、身體、安全構成威脅，具有危險性之兇器均屬之，且祇須
    行竊時攜帶此種具有危險性之兇器為已足，並不以攜帶之初
    有行兇之意圖為必要（最高法院79年臺上字第5253號判例參
    照）。被告竊盜時所攜帶之「螺絲起子、老虎鉗」，雖未扣
    案，然依常情均屬質地堅硬之物，且螺絲起子係尖銳之針狀
    器物，係在客觀上足以對人之生命、身體、安全構成威脅，
    具有危險性，自屬兇器。又窗戶具有防閑作用，為安全設備
    之一種。而被告行為後，刑法第321 條規定業經總統以100
    年1 月26日華總一義字第10000015561 號令修正公布，並於
    同日起生效施行。刑法第321 條第1 項第2 款於修正前後均
    有處罰「毀越門扇、牆垣或其他安全設備而犯竊盜罪」之行
    為，而該條第1 項第1 款於修正前係規定「於夜間侵入住宅
    或有人居住之建築物、船鑑或隱匿其內而犯竊盜罪」之加重
    條件，修正後將「於夜間」三字刪除，使日間侵入住宅竊盜
    者亦構成加重竊盜罪，而關於法定刑度部分，修正前條文為
    「處6 月以上、5 年以下有期徒刑」，修正後條文則為「處
    6 月以上、5 年以下有期徒刑，得併科新臺幣10萬元以下罰
    金」，兩相比較之下，修正後之條文另增加得併科罰金之規
    定，且使被告之犯行符合修正後該條第1 項第1 款之構成要
    件，對被告顯屬不利；修正後之規定既未較有利於被告，自
    應依刑法第2 條第1 項前段規定，適用被告行為時之法律，
    即修正前之刑法第321 條。是以，核被告所為，係犯修正前
    刑法第321 條第1 項第2 款、第3 款之攜帶兇器、踰越安全
    設備竊盜罪。爰審酌被告不思循正當途徑獲取生活所需，反
    而以竊盜方式希冀不勞而獲，法紀觀念顯有偏差，及其所竊
    得之財物價值、犯罪手段、目的、犯後態度等一切情狀，量
    處如主文所示之刑，以資懲儆。至被告行竊用之螺絲起子、
    老虎鉗各1 支，雖為被告所有供本案犯罪所用，惟未據扣案
    ，且無證據證明現仍存在，為免將來執行之困難，爰不予宣
    告沒收，併此敘明。
據上論斷，應依刑事訴訟法第284 條之1 、第273 條之1 第1 項
、第299 條第1 項前段，刑法第2 條第1 項前段、修正前刑法第
321 條第1 項第2 款、第3 款，判決如主文。
本案經檢察官林明志到庭執行職務。
中    華    民    國   100    年    11    月    23    日
                  刑事第五庭法    官  吳佳齡
以上正本證明與原本無異。
如不服本判決應於收受送達後10日內向本院提出上訴書狀，並應
敘述具體理由；其未敘述上訴理由者，應於上訴期間屆滿後20日
內向本院補提理由書(均須按他造當事人之人數附繕本)「切勿逕
送上級法院」。
中    華    民    國   100    年    11    月    23    日
                            書 記 官  莊智凱
附錄論罪法條：
修正前中華民國刑法第321條
（加重竊盜罪）
犯竊盜罪而有左列情形之一者，處六月以上、五年以下有期徒刑
：
一、於夜間侵入住宅或有人居住之建築物、船艦或隱匿其內而犯
    之者。
二、毀越門扇、牆垣或其他安全設備而犯之者。
三、攜帶兇器而犯之者。
四、結夥三人以上而犯之者。
五、乘火災、水災或其他災害之際而犯之者。
六、在車站或埠頭而犯之者。
前項之未遂犯罰之。